臺灣雲林地方法院刑事判決　　　　　　 96年度簡上字第100號
上　訴　人
即　被　告　乙○○
　　　　　　　　　　國民
上列上訴人因家庭暴力防治法之傷害案件，不服本院北港簡易庭
96年度港簡字第6 號中華民國96年4 月2 日刑事簡易判決（聲請
案號：臺灣雲林地方法院檢察署95年度偵字第5525號），提起上
訴，本院管轄之第二審合議庭判決如下：
    主      文
上訴駁回。
李輝龍緩刑貳年，緩刑期內付保護管束。
    事實及理由
壹、犯罪事實：
    李輝龍與甲○○原係夫妻（已於民國96年5 月間離婚），為
    家庭暴力防治法第3 條第1 款所稱之家庭成員。李輝龍於民
    國95年10月26日12時許，在雲林縣水林鄉弘光托兒所，因遇
    見前往該托兒所探望小孩之甲○○而發生爭執，竟基於傷害
    之犯意，徒手拉扯及毆打甲○○，嗣甲○○返回雲林縣口湖
    鄉5 鄰湖口149 號住處時，復承前揭傷害之犯意，接續徒手
    毆打甲○○，致甲○○受有左大趾遠端骨節線狀骨折、右手
    背瘀青及前頸部挫擦傷等傷害。
貳、認定犯罪事實所憑證據及理由：
    一證據能力部分：
      被告乙○○對於檢察官所舉書面證據之證據能力，於審判
      程序同意作為證據，本院審酌該等書面陳述作成時之情況
      ，認為適當，依刑事訴訟法第159 條之5 第1 項之規定，
      認有證據能力。
    二證明力部分：
      (一)告訴人甲○○於95年10月26日之警詢筆錄。證明：被告
        與告訴人為夫妻關係，95年10月26日12時許，被告在弘
        光托兒所及住處接續徒手毆打告訴人，致告訴人受有左
        大趾遠端骨節線狀骨折、右手背瘀青及前頸部挫擦傷等
        傷害，及告訴人提出告訴等事實。
      (二)中國醫藥大學北港附設醫院診斷證明書1 紙，及告訴人
        受傷照片2 張。證明：告訴人於95年10月26日因左大趾
        遠端骨節線狀骨折、右手背瘀青及前頸部挫擦傷等傷害
        至中國醫藥大學北港附設醫院急診。
      (三)被告於本院審理時坦承上開犯罪事實，並有被告之警詢
        筆錄可以佐證。
      被告之自白與相關證據均相符合，本件事證明確，被告之
      犯行應堪認定。
、論罪科刑之理由：
    一被告於案發時為告訴人之夫，係家庭暴力防治法第3 條第
      1 款所稱之家庭成員，被告加害告訴人之行為，係屬家庭
      暴力防治法第2 條第2 項之家庭暴力罪。核被告所為，係
      犯刑法第277 條第1 項傷害罪。
    二原審依據上開事證，適用上開法條，及刑法第41條第1 項
      前段、刑法施行法第1 條之1 之規定，量處被告有期徒刑
      3 月，並諭知易科罰金之折算標準。經本院第二審合議庭
      審酌：被告前無犯罪前科，有臺灣高等法院被告前案紀錄
      表1 份在卷可稽，顯見被告素行良好。被告因與告訴人個
      性不合，致告訴人離家出走，因而引發本件衝突，然終能
      與告訴人達成和解，辦理離婚登記，告訴人亦撤回刑事告
      訴，不再追究被告之責任，有撤回告訴狀1 紙附卷可稽；
      被告從事鑿井工作，月收入約新臺幣四、五萬元，須撫育
      2 名幼子，被告犯後坦承犯行，犯後態度良好，深具悔意
      等一切情狀，認原審認事用法及量刑均合法妥適，被告上
      訴認原審量刑過重為無理由，應予駁回。
    三被告前未曾受有期徒刑以上刑之宣告，其因一時衝動，致
      罹本罪，然被告犯後深感後悔，取得告訴人之原諒，本院
      認為被告經此罪刑之宣告後，已習得教訓，當知所警惕，
      應無再犯之虞，故認對被告所受刑之宣告，以暫不執行為
      適當，爰宣告緩刑2 年，以啟自新。
    四又非拘束人身自由之保安處分適用裁判時之法律，刑法第
      2 條第2 項定有明文。被告行為後，家庭暴力防治法於96
      年3 月28日修正公布施行，關於犯家庭暴力罪或違反保護
      令罪而受緩刑之宣告者，在緩刑期內應付保護管束之規定
      ，自應適用修正後家庭暴力防治法第38條之規定，爰併依
      修正後家庭暴力防治法第38條第1 項之規定，宣告被告在
      緩刑期內，付保護管束。
肆、適用之法律：
    依刑事訴訟法第455 條之1 第3 項、第368 條，家庭暴力防
    治法第38條第1 項，刑法第11條前段、第2 條第2 項、第74
    條第1 項第1 款，判決如主文。
中　　華　　民　　國　　96　　年　　6 　　月　　29　　日
                  刑事第五庭    審判長法  官 侯 廷 昌
                                      法  官 藍 家 偉
                                      法  官 楊 欣 怡
以上正本證明與原本無異。
不得上訴。
                                      書記官 洪 秀 虹
中　　華　　民　　國　　96　　年　　6 　　月　　29　　日
